臺灣高等法院高雄分院刑事裁定　　　　　94年度交抗字第54號
抗告人即
受處分人　　甲○○
上列抗告人因違反道路交通管理處罰條例聲明異議案件，不服臺
灣高雄地方法院中華民國94年3 月28日裁定（94年度交聲字第41
號），提起抗告，本院裁定如下：
    主  文
抗告駁回。
    理  由
一、本件抗告意旨略以：抗告人於事發當日於翠華路與河西路口
    與陳志揚所駕駛之自小客車發生車禍（事後已和解），警員
    陳榮基到現場問完雙方資料後即將抗告人車牌拆走，並未作
    酒精濃度測試，卻以酒醉駕車裁處，實令人難以甘服，且酒
    測單之簽名並非抗告人之簽名，原審不察即予裁定，實非適
    法，請撤銷原裁定，以保權益云云。
二、按汽車駕駛人，駕駛汽車有酒精濃度過量之情形者，處新臺
    幣6 千元以上1 萬2 千元以下罰鍰，並當場禁止其駕駛及吊
    扣其駕駛執照6 個月，86年1 月22日修正公布之年道路交通
    管理處罰條例第35條第1 項第1 款定有明文；又汽車駕駛人
    ，有飲酒後其吐氣所含酒精成分超過每公升0.25毫克以上之
    情形者，不得駕車，86年11月22日修正發布之道路交通安全
    規則第114 條第2 款亦有明文。
三、本件抗告人甲○○（下稱受處分人）於88年2 月25日晚間7
    時30分許，駕駛車牌號碼AK-583號自用小客車，在高雄市○
    ○路與河西路口，肇事與陳志揚所駕駛車牌號碼YX-4900 號
    自用小客車發生擦撞，經高雄市政府警察局交通大隊第三分
    隊警員陳榮基據報到場處理，發現受處分人有飲酒之跡象，
    經施以酒精濃度測試結果，受處分人吐氣所含酒精濃度達每
    公升0.43毫克之事實，除據證人陳榮基（即警員）於原審法
    院及本院調查時證述在卷外，證人陳志揚於本院調查時亦證
    稱：當時有聞到抗告人身上有酒味，渠等二人係一起做酒精
    測試等語（見本院卷第18頁），核與證人陳榮基上開所證相
    符，經比對酒測單內之簽名有關「和」字部分，與警員所提
    出由受處分人在肇事現場草圖內之簽名觀之，二者相似（見
    本院卷第24頁、原審卷第7 頁），受處分人否認飲酒及警員
    有施以酒精測試云云，委無可採。因此高雄市政府警察局以
    受處分人違反道路交通管理處罰條例第35條第1 項第1 款之
    規定掣單舉發，原處分機關依同條例第35條第1 項第1 款規
    定裁處受處分人罰鍰新臺幣1 萬2 千元，並吊扣駕駛執照6
    個月，經核與法並無不合。原審法院因而駁回受處分人之異
    議，與法並無違誤；受處分人仍執前詞提起抗告，指摘原裁
    定不當，為無理由，應予駁回。
四、違反道路交通管理處罰條例之行為，自行為成立之日起；行
    為有連續或繼續狀態者，自行為終了之日起，逾3 個月不得
    舉發，道路交通管理處罰條例第90條前段定有明文，本件原
    處分機關高雄市政府雖至94年1 月12日始裁罰，惟高雄市政
    府警察局係於酒測當日即88年2 月25日即開單舉發，有舉發
    違反道路交通管理事件通知單在卷可憑，因此高雄市政府警
    察局之舉發，於法並無不合。再者，行政罰之裁處權，因3
    年期間不行使而消滅，行政罰第27條固定有明文。惟行政罰
    係於94年2 月5 日公布，該法第46條又明定自公布後1 年施
    行。是高雄市政府雖於將近6 年後始對抗告人裁罰，惟於行
    為時及其後之法律既無裁處時效之規定，而行政執行法第7
    條復規定行政處分之執行自處分、裁定確定之日起5 年內未
    經執行者，不再執行，所為執行時效之規定又係以處分確定
    之日起計算，則高雄市政府據予裁罰，於法並無不可，附此
    敘明。
五、據上論結，應依道路交通案件處理辦法第26條，刑事訴訟法
    第412 條，裁定如主文。
中　　華　　民　　國　　94　　年　　5 　　月　31  　　日
                  刑事第四庭    審判長法  官 蕭權閔
                                      法  官 陳吉雄
                                      法  官 李嘉興
以上正本證明與原本無異。
本裁定不得再抗告。
中　　華　　民　　國　　94　　年　　5 　　月　31  　　日
　　　　　　　　　　　　　　　　　　　書記官 劉博文
